臺灣高等法院臺中分院刑事判決　　　　　　　　　　九十三年度上易字第一六五號
　　上　訴　人　臺灣台中地方法院檢察署檢察官
　　被　　　告　乙○○
右上訴人因被告竊盜案件，不服臺灣臺中地方法院九十二年度易字第二一七四號中華
民國九十二年十二月二十九日第一審判決（起訴案號：臺灣臺中地方法院檢察署九十
二年度偵字第一０六五四號），提起上訴，本院判決如左：
      主  文
原判決撤銷。
乙○○竊盜，未遂，處有期徒刑肆月，如易科罰金，以佰元折算壹日。
      事  實
一、乙○○前於民國（下同）八十六年間，曾因竊盜案件，經臺灣臺中地方法院判處
    有期徒刑六月確定，已於八十七年一月二十三日因縮刑期滿而執行完畢（於本件
    不構成累犯），素行不佳，卻仍不知悔改，復意圖為自己不法之所有，於九十二
    年五月二十日零時五十分許，在臺中縣東勢鎮○○街三十五號旁之停車場，見丙
    ○○所有之牌照號碼ＢＲ－七六六二號自用小客車停於該處，便隨手拾起路旁磚
    塊，打破上開自用小客車右後車門窗戶，致上開自用小客車之右後車門窗戶玻璃
    破碎不堪使用，足生損害於丙○○。其後，並打開車門進入車內翻動搜尋車內物
    品，欲竊取財物。嗣經旁人張鎮坤發現後報警，乙○○隨即為警方在該車車內當
    場查獲，致未能偷竊得逞，員警並於車旁並扣得磚塊一塊。
二、案經被害人丙○○訴由臺中縣警察局東勢分局報請臺灣臺中地方法院檢察署檢察
    官偵查起訴。
      理  由
一、訊據被告固坦認確有於右揭時、地，隨手拾起磚塊砸破被害人丙○○所有之牌照
    號碼ＢＲ－七六六二號自用小客車右後車門窗戶，並開啟車門進入車內，然矢口
    否認有何竊盜犯行，辯稱：伊並未要竊取該自用小客車內之財物，伊是因為喝醉
    酒，要進入車內睡覺，並無翻動竊取該車內之財物云云。經查：(一)、被告毀損告
    訴人丙○○之自用小客車右後車門窗戶，並開啟車門進入車內之情，業經被告於
    警詢、偵查、原審及本院自白不諱（見警局卷第二頁反面；偵查卷第七頁；原審
    卷第三二、一０二頁；本院卷第三十六頁），核與告訴人丙○○及證人即現場目
    擊者張鎮坤於原審證情節相符（見原審卷第一八至一九頁、第二０頁），並有照
    片二張存卷可資佐證（見警卷第一０頁），是被告前開關於毀損犯行之自白，應
    與事實相符而堪以採信。(二)、告訴人丙○○於原審指稱：車內右前座椅上之物品
    本係置於右前行李箱內，後竟均散置於車內右前座椅上，是車內之物品確有被翻
    動的跡象等語（見原審卷第一八至一九頁），並有相片乙幀附卷可稽（見警局卷
    第一二頁），顯見被告進入車內確係有搜尋過，非單純想於車內休息。再被告為
    警查獲時係坐於駕駛座上，亦經被告於警詢時坦陳不諱（見警局卷第三頁），如
    被告果真欲進入車內休憩，在由右後門進入車內後，依常理判斷被告應直接睡在
    後座，不會再大費周章爬至駕駛座。況被告如僅係單純覓地休息片刻，大可挑選
    公園、車站或建築物騎樓處等開放空間為之，應無須費力打破他人車窗進入車內
    而徒增誤會，益徵被告進入車內並非為圖休憩。(三)、綜上所述，被告所辯無非飾
    卸之詞，無可採認。本件至證已臻明確，被告犯行堪予認定。
二、核被告所為，係犯刑法第三百二十條第三項、第一項之竊盜未遂罪及同法第三百
    五十四條之毀損罪。按刑法第三百二十一條第一項第三款稱「兇器」，係指依一
    般社會觀念足以對人之生命、身體安全構成威脅，而具有危險性之「器械」而言
    ，磚塊、木棒雖足以對人之生命、身體安全構成威脅，但難謂為通常之「器械」
    ，即非該款所稱之「兇器」，本件被告行竊時手持之磚塊破壞車輛車門窗，係犯
    普通竊盜未遂罪，公訴人認係犯刑法第三百二十一條第二項、第一項第三款之攜
    帶兇器竊盜未遂罪，尚有未洽，惟起訴之社會基本事實同一，應變更起訴法條。
    被告已著手於攜帶兇器竊盜犯行之實行而不遂，為未遂犯，應依刑法第二十六條
    前段之規定減輕其刑。又被告所犯上開二罪間，有方法結果之牽連關係，應依刑
    法第五十五條從一重之竊盜未遂罪處斷。原審以被告罪證明確，依法論罪科刑，
    固非無見，惟查：原判決認被告持磚塊竊盜未遂，係犯刑法第三百二十一條第二
    項、第一項第三款之攜帶兇器竊盜未遂罪，尚有未合。檢察官上訴意旨亦指摘及
    此，為有理由，原判決既有上述可議之處，自屬無可維持，應由本院撤銷改判。
    爰審酌被告前已有竊盜前科，素行不佳（見卷附臺灣高等法院被告全國前案紀錄
    表），其尚值青壯，卻不思振作，奮發向上，竟猶貪取非份之財，竊取他人財物
    ，欠缺尊重他人財產權益之觀念，兼衡酌其於本件犯罪尚無所得，其犯罪之手段
及犯罪後之態度等一切情狀，量處如主文第二項所示之刑，並諭知易科罰金之折
    算標準。至扣案之磚塊一塊雖係供被告為本件毀損及竊盜犯行所用之物，然既為
    被告隨手自地上所拾起，已如前述，自無證據證明該磚塊係屬被告所有，復非屬
    違禁物，與沒收之要件自有未合，公訴人聲請併對磚塊為沒收之諭知，容有誤會
    ，附此敘明。
據上論斷，應依刑事訴訟法第三百六十九條第一項前段、第三百六十四條、第二百九
十九條第一項前段，刑法第三百二十條第三項、第一項、第三百五十四條、第二十六
條前段、第五十五條、第四十一條第一項前段，罰金罰鍰提高標準條例第一條前段、
第二條，判決如主文。
本案經檢察官甲○○到庭執行職務。
中      華      民      國    九十三    年      三      月      十      日
                                    臺灣高等法院臺中分院刑事第七庭
                                          審判長法  官  江  錫  麟
                                                法  官  黃  日  隆
                                                法  官  謝  說  容
右正本證明與原本無異。
不得上訴。
          書記官  陳  振  海
中      華      民      國      九十三   年       三      月     十一   日
附錄本案論罪科刑法條：
刑法第三百二十條：
  意圖為自己或第三人不法之所有，而竊取他人之動產者，為竊盜罪，處五年以下有
  期徒刑、拘役或五百元以下罰金。
  意圖為自己或第三人不法利益，而竊佔他人之不動產者，依前項之規定處斷。
  前二項之未遂犯罰之。                                                  Ｒ
